

```{r include=FALSE, message=FALSE, warnings=FALSE, cache=FALSE}
require(knitr)
render_markdown()
opts_chunk$set( fig.path='./figs/'
    , tidy=FALSE)
opts_knit$set( concordance=TRUE
    , root.dir = getwd()
    , unnamed.chunk.label = "ch"
    , width = 70
)
opts_knit$get("root.dir")
```

```{r additional arguments, echo=FALSE, message=FALSE, warnings=FALSE}
addArgs <- NULL
addArgs[1] <- c("")[1]
```

```{r pISA projects root, include=FALSE}
.pISAloc <- gsub("/_p_.*","",getwd())
```

```{r eval=FALSE,include=FALSE}
require(knitr)
if(interactive()) knit(file.path(.pISAloc,"pISA-initialize.Rnw"))
```

```{r pISA initialize, results='hide', include=FALSE, child=file.path(.pISAloc,"pISA-initialize.Rnw")}
```


```{r set specific arguments,results='hide',message=FALSE,warning=FALSE,echo=FALSE}
# Argumenti
# 1. Ime izvorne datoteke za analizo
# 2. Izbira genov (ime stolpca v featuredata)
#
 .callName <- args[1]
 .vzorci <- args[2]
#getwd()
#args
```


# 
## Author: A. Blejec



```{r Author:,echo=FALSE}
###############################################
##                                           ##
## (c) Andrej Blejec (andrej.blejec@nib.si)  ##
##                                           ##
###############################################
```
```{r initialize,echo=FALSE,include=FALSE,message=FALSE,warning=FALSE}
options(width=70)
library(Hmisc)
library(amisc)
library(Biobase)
#library(xlsReadWrite)
library(xtable)
#library(MASS)
```
## Namen

KOncni dokument v poddirektoriju \file{reports}:
```{r }
fileName(outputFile)

```

## Informacija iz strukture pISA

Direktorij s podatki

```{r }
.inroot
```

Direktorij za rezultate:

```{r }
.oroot
```

```{r echo=FALSE}
catln("project:\t",     .pName)
catln("Investigation: ",.iName)
catln("Study:         ",.sName)
catln("Assay:         ",.aName)
```

## Data

Priporočljivo je najprej prebrati phenodata in feature data, potem pa podatke.
To omogoča izbor spremenljivk in vzorcev takoj za tem, ko podatke preberemo.

### Phenodata

```{r }
(pfn <- getDesc(.adesc
    , "Phenodata"))
dir(file.path(.iroot), pattern = pfn)
phdata <- read.table(file.path(.iroot,pfn)
  , header = TRUE
  ,  sep = "\t"
  , stringsAsFactors = FALSE
  , row.names=1
  )
my.summary(phdata)
dim(phdata)
names(phdata)
```


Preveri obstoj stolpca za selekcijo vzorcev
```{r }
.aName
selectId <- substr(gsub("-",".",.aName),2,nchar(.aName))
selectId <- .vzorci
selectId
if(selectId pdata <- phdata[!is.na(phdata[,selectId]),] else
pdata <- phdata
dim(pdata)
```

Pregled izbranih vzorcev

```{r }
table(pdata$fermentationType, pdata$studyID)
```

```{r }
my.summary(pdata)
```

### Featuredata

```{r }
(ffn <- getDesc(.adesc,"Featuredata"))
```

```{r }
fdata <- read.table(file.path(.iroot,ffn)
    , sep = "\t"
    , header = TRUE
    , na.strings = c("", "-")
    , stringsAsFactors = FALSE
    , row.names = 1
    )
if(interactive()) my.summary(fdata)
```

Izpisanih je le nekaj prvih stolpcev.

```{r }
fdata[,1:2]
```

### Data




## Metadata files
latex(.pdesc
    , file = ""
    , where = "!htbp"
    , col.just = c("p{1.5in}", "p{4in}")
    , rowname = NULL
    , caption = "Project metadata"
    , label = "tbl:pdesc"
    )
```
```{r echo=FALSE,results='asis'}
latex(.idesc
    , file = ""
    , where = "!htbp"
    , col.just = c("p{1.5in}", "p{4in}")
    , rowname = NULL
    , caption = "Investigation metadata"
    , label = "tbl:idesc"
    )
```
cat("\\clearpage\n")
latex(.sdesc
    , file = ""
    , where = "!htbp"
    , col.just = c("p{1.5in}", "p{4in}")
    , rowname = NULL
    , caption = "Study metadata"
    , label = "tbl:sdesc"
    )
cat("\\clearpage\n")
latex(.adesc
    , file = ""
    , where = "!htbp"
    , col.just = c("p{1.5in}", "p{4in}")
    , rowname = NULL
    , caption = "Assay metadata"
    , label = "tbl:adesc"
    )
```


## SessionInfo
{\tiny
```{r sessionInfo,results='asis',echo=FALSE}
cat(win.version(),"\n")
sessionInfo()
```
}
```{r results='asis',echo=FALSE}
sdir <- gsub("/","/\\\\\\\\\n ",dirname(getwd()))
#cat("Project path:\n`",sdir,"`\\\\\n")
args <- commandArgs(trailingOnly = TRUE)
mainFile <- basename(args[1])
#
mainFilePath <- file.path("../doc", mainFile)
mainFilePath <- gsub("/./","/",mainFilePath)
projectName <- rev((strsplit(dirname(getwd()), "/"))[[1]])[1]
#
```
```{r results='asis',echo=FALSE}
sdir <- dirname(getwd())
sdir <- strsplit(sdir,split="/")[[1]]
cdir <- sapply(1:length(sdir),function(x) paste(sdir[1:x],collapse="/"))
odir <- sdir
omike <- as.logical(grep("OMIKE",dirname(getwd())))
if(omike) {
    odir[1] <- "O:"
    .files <- paste("../doc",list.files("../doc","^.*\\.R"),sep="/")
    .files <- file.copy(.files, file.path(.aroot,"scripts"))
    }
ldir <- sapply(1:length(odir),function(x) paste(odir[1:x],collapse="/"))
#mc <- max(sapply(sdir,nchar))
#sdir <- sdir <- substr(paste0(sdir,"/                                         #"),1,mc+3)
#odir <- odir <- substr(paste0(odir,"/                                         #"),1,mc+3)
#
cat("\\normalsize Analysis project path: [\\href{run:",
dirname(getwd()),
"}{link}]\\\\\n",sep="")
cat("\\texttt{")
cat("\\begin{tabbing}\n")
cat("....\\=...............................\\=................................\\kill\n")
cat("\\>Local \\>Network\\\\")
for(i in 1:length(sdir)) {
cat("\\>\[",sdir[i],"](run:",cdir[i],") \\> ",sep="")
if(omike) cat("\[",odir[i],"](run:",ldir[i],")",sep="")
cat("\\\\\n")
}
cat("   \\> \n")
cat("\\end{tabbing}\n")
cat("}     ")
```
```{r results='asis',echo=FALSE}
cat("Main file : \[", mainFilePath ,"](run:", mainFilePath, ")\n\n", sep="")
mainFile <- strsplit(mainFile,'.',fixed=TRUE)[[1]][1]
cat("Main file : \\href{run:../scripts/", mainFile, ".Rnw}
{../scripts/", mainFile ,".Rnw}\n\n", sep="")
projectName <- rev((strsplit(dirname(getwd()), "/"))[[1]])[1]
cat("Project file: [\\href{run:",
file.path(dirname(getwd()),paste0(projectName,".prj")),
"}{link}]\n",sep="")
#
```
### View as vignette
{\footnotesize
Source files can be viewed by pasting this code to \R\ console:\\}
cat(' projectName <-"',projectName,'"\n',sep="")
cat(' mainFile <-"',mainFile,'"',sep="")
#
```
```{r vignette,echo=FALSE,results='asis'}
cat(
' commandArgs()\n',
'library(tkWidgets)\n',
'openPDF(file.path(dirname(getwd()),"doc",\n',
'paste(mainFile,"PDF",sep=".")))\n',
'viewVignette("viewVignette", projectName,\n',
'file.path("../doc",paste(mainFile,"Rnw",sep=".")))\n'
)
#
```
}

`Git Revision: \gitCommitterUnixDate \gitAbbrevHash{` (\gitCommitterDate)} \hfill \copyright~A. Blejec
` \gitReferences` \hfill \verb'`r mainFilePath`'

}

```{r eval=FALSE,echo=FALSE}
# getrootpath <- function() {
# fp <- (strsplit(getwd(), "/"))[[1]]
# file <- file.path(paste(fp[-length(fp)], collapse = "/"))
# return(file)
# }
# fileName <- function(name="bla",ext="PDF") paste(name,ext,sep=".")
```


